ACORDAO-COMPLETO-2517983

ACÓRDÃO 18903/2021 ATA 41/2021 - PRIMEIRA CÂMARA

VISTOS, relatados e discutidos estes autos de Atos de Admissões submetidos à apreciação deste Tribunal para fins de registro, nos termos do inc. III do art. 71 da Constituição Federal de 1988, atos esses cadastrados e disponibilizados ao TCU por intermédio do Sistema e-Pessoal, na forma dos arts. 2º e 4º da Instrução Normativa TCU 78/2018,
ACORDAM os Ministros do Tribunal de Contas da União, reunidos em Sessão da 1ª Câmara, diante das razões expostas pelo Relator, em:
9.1. considerar, com fundamento no art. 260, § 5º, do Regimento Interno deste Tribunal, prejudicados os Atos nº s 23361/2021, 23366/2021, 23370/2021, 23372/2021, 23373/2021, 23375/2021, 23385/2021, 23395/2021, 23398/2021 e 23400/2021 (peças 3, 4, 5, 6, 7, 8, 9, 10, 11 e 12) , atinentes às admissões sob o regime da contratação temporária prevista na Lei 8.745/1993 de Dayse Vanessa Soares da Silva, Thiago Henrique da Silva Moura, Ailson Augusto Novaes, Robson Amauri Guedes dos Santos, Janete Gomes de Moura, Maria José Alves de Melo Santos, Genilton Marques dos Santos, Ailton Rodrigues de Amorim, Vanessa Pereira Macedo e Maria do Socorro Nogueira Taveira, tendo em vista a perda de seus objetos; e
9.2. autorizar o arquivamento destes autos, assim que cumpridos os termos deste Acórdão.

Pessoal: Atos de Admissão da unidade emissora Fundação Instituto Brasileiro de Geografia e Estatística, enviados ao TCU pela unidade de controle interno CONTROLADORIA-GERAL DA UNIÃO para fins de análise e julgamento.

Primeira Câmara

Fundação Instituto Brasileiro de Geografia e Estatística.

3. Interessados: Ailson Augusto Novaes, CPF XXX.741.374-XX; Ailton Rodrigues de Amorim, CPF XXX.429.034-XX; Dayse Vanessa Soares da Silva, CPF XXX.969.228-XX; Genilton Marques dos Santos, CPF XXX.167.844-XX; Janete Gomes de Moura, CPF XXX.924.074-XX; Maria José Alves de Melo Santos, CPF XXX.382.174-XX; Maria do Socorro Nogueira Taveira, CPF XXX.298.274-XX; Robson Amauri Guedes dos Santos, CPF XXX.429.394-XX; Thiago Henrique da Silva Moura, CPF XXX.550.164-XX; Vanessa Pereira Macedo, CPF XXX.433.925-XX.

13.1. Ministros presentes: Benjamin Zymler (na Presidência), Vital do Rêgo e Jorge Oliveira.
13.2. Ministros-Substitutos presentes: Augusto Sherman Cavalcanti (Relator) e Weder de Oliveira.

AUGUSTO SHERMAN

Cuidam os autos de Atos de Admissões submetidos à apreciação deste Tribunal para fins de registro, nos termos do inc. III do art. 71 da Constituição Federal de 1988, atos esses cadastrados e disponibilizados ao TCU por intermédio do Sistema e-Pessoal, na forma dos arts. 2º e 4º da Instrução Normativa TCU 78/2018.
2.	A unidade técnica, ao analisar os fundamentos legais das admissões bem como as informações prestadas pelo órgão do controle interno, lavrou a instrução constante da peça 14, adiante parcialmente transcrita, com eventuais ajustes de forma:
"INTRODUÇÃO
1. Trata-se de atos de admissão, submetidos, para fins de registro, à apreciação do Tribunal de Contas da União (TCU) , de acordo com o art. 71, inciso III, da Constituição Federal.  Os atos foram cadastrados e disponibilizados ao TCU por intermédio do Sistema e-Pessoal, na forma do art. 2º e 4º da Instrução Normativa TCU 78/2018.
2. Os atos desse processo pertencem às seguintes unidades:
2.1. Unidade emissora: Fundação Instituto Brasileiro de Geografia e Estatística.
2.2. Unidade cadastradora: Fundação Instituto Brasileiro de Geografia e Estatística.
2.3. Subunidade cadastradora: UE/PE-GRH.
EXAME TÉCNICO
Procedimentos aplicados
3. Os procedimentos para exame, apreciação e registro de atos de pessoal encontram-se estabelecidos na Instrução Normativa TCU 78/2018 e na Resolução TCU 206/2007. Essas normas dispõem que os atos de pessoal disponibilizados por meio do e-Pessoal devem ser submetidos previamente a críticas automatizadas, com base em parâmetros predefinidos.
4. As críticas das informações cadastradas na etapa de coleta do ato foram elaboradas e validadas levando-se em conta as peculiaridades de cada ato. Os itens verificados nessa etapa são inerentes a dados cadastrais, fundamentos legais, mapa de tempo, ficha financeira, assim como eventuais ocorrências de acumulação. Trata-se de verificações abrangentes, minuciosas e precisas e sem a necessidade de ação humana e, portanto, menos suscetível a falhas. As críticas aplicadas estão discriminadas no sistema, no Menu e-Pessoal, opção 'Crítica', que podem ser acessadas mediante concessão de perfil específico a servidores do TCU responsáveis pela análise.
5. Além das críticas automatizadas, há verificação humana adicional no caso de haver alertas do sistema ou informações não formatadas, como esclarecimentos do gestor ou do controle interno.  
6. As críticas também consideram os registros do Sistema Integrado de Administração de Recursos Humanos (Siape) . O Siape disponibiliza informações atualizadas sobre as parcelas que integram os proventos, diferentemente, portanto, do e-Pessoal, que informa as parcelas no momento do registro do ato. 
7. Essa confrontação com o Siape fornece uma visão atual e verdadeira da situação, o que permite descaracterizar irregularidades e inconsistências que, embora constantes do e-Pessoal, já foram corrigidas.
8. As verificações detectadas nos atos encontram-se discriminadas na aba de pendências de cada ato no sistema e-Pessoal, bem como nos espelhos dos atos contemplados por esta instrução.
Exame das Constatações
9.	Ato: 23361/2021 - Interessado: DAYSE VANESSA SOARES DA SILVA - CPF: XXX.969.228-XX
9.1. Parecer do Controle Interno: considerar o ato Análise dispensada de acordo com o art. 14 da IN TCU 78-2018. Justificativa:  Análise dispensada de acordo com o art. 14 da IN TCU 78-2018
9.2. Constatação e análise: 
9.2.1. Perda de objeto 'Desligamento de admissão (nome do servidor/instituidor: DAYSE VANESSA SOARES DA SILVA, CPF: XXX.969.228-XX, Data de desligamento: 30/03/2018) '.
a. Justificativa do Gestor de Pessoal: Não há. Verificação efetuada no âmbito do TCU.
b. Análise do Controle Interno:  Não há. Verificação efetuada no âmbito do TCU.
c. Análise da Equipe Técnica: Perda de objeto
Verifica-se, em consulta realizada nos Sistemas deste Tribunal, que o vínculo laboral referente ao ato do presente processo já foi encerrado.  Assim, como se trata de situação que cessou os efeitos financeiros das admissões antes de sua apreciação por esta Corte, cabe a aplicação do art. 260, §5º do Regimento Interno do TCU. Segundo esse dispositivo, poderá ser considerado prejudicado, por perda de objeto, o exame dos atos de pessoal cujos efeitos financeiros tenham cessado antes de sua apreciação.
9.3. O quadro resumo de ocorrências e, quando for o caso, o detalhamento da norma legal e da jurisprudência para a inconsistência acima elencada encontra-se no anexo II dessa instrução. 
9.4. Encaminhamento do ato: 
9.4.1. Considerar prejudicado, por perda de objeto, o exame do ato de Admissão de DAYSE VANESSA SOARES DA SILVA, com fundamento no art. 71, inciso III, da Constituição Federal, arts. 1º, inciso V, e 39, inciso II, da Lei 8.443/1992 e art. 260, § 5º, do Regimento Interno do Tribunal de Contas da União.
10. Ato: 23366/2021 - Interessado: THIAGO HENRIQUE DA SILVA MOURA - CPF: XXX.550.164-XX
10.1. Parecer do Controle Interno: considerar o ato Análise dispensada de acordo com o art. 14 da IN TCU 78-2018. Justificativa:  Análise dispensada de acordo com o art. 14 da IN TCU 78-2018
10.2. Por intermédio de análises realizadas por esta Unidade Técnica no presente ato, não se constatou irregularidade que obste a chancela pela legalidade.
10.3. Encaminhamento do ato: 
10.3.1. Considerar LEGAL e conceder registro do ato de THIAGO HENRIQUE DA SILVA MOURA. 
11. Ato: 23370/2021 - Interessado: AILSON AUGUSTO NOVAES - CPF: XXX.741.374-XX
11.1. Parecer do Controle Interno: considerar o ato Análise dispensada de acordo com o art. 14 da IN TCU 78-2018. Justificativa:  Análise dispensada de acordo com o art. 14 da IN TCU 78-2018
11.2. Constatação e análise: 
11.2.1. Perda de objeto 'Desligamento de admissão (nome do servidor/instituidor: AILSON AUGUSTO NOVAES, CPF: XXX.741.374-XX, Data de desligamento: 28/02/2018) '.
a. Justificativa do Gestor de Pessoal: Não há. Verificação efetuada no âmbito do TCU.
b. Análise do Controle Interno:  Não há. Verificação efetuada no âmbito do TCU.
c. Análise da Equipe Técnica: Perda de objeto
Verifica-se, em consulta realizada nos Sistemas deste Tribunal, que o vínculo laboral referente ao ato do presente processo já foi encerrado.  Assim, como se trata de situação que cessou os efeitos financeiros das admissões antes de sua apreciação por esta Corte, cabe a aplicação do art. 260, §5º do Regimento Interno do TCU. Segundo esse dispositivo, poderá ser considerado prejudicado, por perda de objeto, o exame dos atos de pessoal cujos efeitos financeiros tenham cessado antes de sua apreciação.
11.3. O quadro resumo de ocorrências e, quando for o caso, o detalhamento da norma legal e da jurisprudência para a inconsistência acima elencada encontra-se no anexo II dessa instrução. 
11.4. Encaminhamento do ato: 
11.4.1. Considerar prejudicado, por perda de objeto, o exame do ato de Admissão de AILSON AUGUSTO NOVAES, com fundamento no art. 71, inciso III, da Constituição Federal, arts. 1º, inciso V, e 39, inciso II, da Lei 8.443/1992 e art. 260, § 5º, do Regimento Interno do Tribunal de Contas da União.
12. Ato: 23372/2021 - Interessado: ROBSON AMAURI GUEDES DOS SANTOS - CPF: XXX.429.394-XX
12.1. Parecer do Controle Interno: considerar o ato Análise dispensada de acordo com o art. 14 da IN TCU 78-2018. Justificativa:  Análise dispensada de acordo com o art. 14 da IN TCU 78-2018
12.2. Constatação e análise: 
12.2.1. Perda de objeto 'Desligamento de admissão (nome do servidor/instituidor: ROBSON AMAURI GUEDES DOS SANTOS, CPF: XXX.429.394-XX, Data de desligamento: 01/03/2018) '.
a. Justificativa do Gestor de Pessoal: Não há. Verificação efetuada no âmbito do TCU.
b. Análise do Controle Interno:  Não há. Verificação efetuada no âmbito do TCU.
c. Análise da Equipe Técnica: Perda de objeto
Verifica-se, em consulta realizada nos Sistemas deste Tribunal, que o vínculo laboral referente ao ato do presente processo já foi encerrado.  Assim, como se trata de situação que cessou os efeitos financeiros das admissões antes de sua apreciação por esta Corte, cabe a aplicação do art. 260, §5º do Regimento Interno do TCU. Segundo esse dispositivo, poderá ser considerado prejudicado, por perda de objeto, o exame dos atos de pessoal cujos efeitos financeiros tenham cessado antes de sua apreciação.
12.3. O quadro resumo de ocorrências e, quando for o caso, o detalhamento da norma legal e da jurisprudência para a inconsistência acima elencada encontra-se no anexo II dessa instrução. 
12.4. Encaminhamento do ato:
12.4.1. Considerar prejudicado, por perda de objeto, o exame do ato de Admissão de ROBSON AMAURI GUEDES DOS SANTOS, com fundamento no art. 71, inciso III, da Constituição Federal, arts. 1º, inciso V, e 39, inciso II, da Lei 8.443/1992 e art. 260, § 5º, do Regimento Interno do Tribunal de Contas da União.
13. Ato: 23373/2021 - Interessado: JANETE GOMES DE MOURA - CPF: XXX.924.074-XX
13.1. Parecer do Controle Interno: considerar o ato Análise dispensada de acordo com o art. 14 da IN TCU 78-2018. Justificativa:  Análise dispensada de acordo com o art. 14 da IN TCU 78-2018
13.2. Constatação e análise: 
13.2.1. Perda de objeto 'Desligamento de admissão (nome do servidor/instituidor: JANETE GOMES DE MOURA, CPF: XXX.924.074-XX, Data de desligamento: 30/03/2018) '.
a. Justificativa do Gestor de Pessoal: Não há. Verificação efetuada no âmbito do TCU.
b. Análise do Controle Interno:  Não há. Verificação efetuada no âmbito do TCU.
c. Análise da Equipe Técnica: Perda de objeto
Verifica-se, em consulta realizada nos Sistemas deste Tribunal, que o vínculo laboral referente ao ato do presente processo já foi encerrado.  Assim, como se trata de situação que cessou os efeitos financeiros das admissões antes de sua apreciação por esta Corte, cabe a aplicação do art. 260, §5º do Regimento Interno do TCU. Segundo esse dispositivo, poderá ser considerado prejudicado, por perda de objeto, o exame dos atos de pessoal cujos efeitos financeiros tenham cessado antes de sua apreciação.
13.3. O quadro resumo de ocorrências e, quando for o caso, o detalhamento da norma legal e da jurisprudência para a inconsistência acima elencada encontra-se no anexo II dessa instrução. 
13.4. Encaminhamento do ato: 
13.4.1. Considerar prejudicado, por perda de objeto, o exame do ato de Admissão de JANETE GOMES DE MOURA, com fundamento no art. 71, inciso III, da Constituição Federal, arts. 1º, inciso V, e 39, inciso II, da Lei 8.443/1992 e art. 260, § 5º, do Regimento Interno do Tribunal de Contas da União.
14. Ato: 23375/2021 - Interessado: MARIA JOSE ALVES DE MELO - CPF: XXX.382.174-XX
14.1. Parecer do Controle Interno: considerar o ato Perda de objeto. Justificativa:  Contrato vencido em 02/10/2020 
14.2. Constatação e análise: 
14.2.1. O nome (ato: MARIA JOSE ALVES DE MELO - RF: MARIA JOSE ALVES DE MELO SANTOS) e/ou sexo (ato: Feminino - RF: Feminino) e/ou data de nascimento (ato: 03/10/1997 - RF: 03/10/1997) do servidor/instituidor (CPF XXX.382.174-XX) difere do cadastro na base da Receita Federal.
a. Justificativa do Gestor de Pessoal: Não divergência do nome com o RG e CPF apresentados no ato da contratação. Gestor anexou os seguintes documentos: Carteira-Documento oficial.
b. Análise do Controle Interno: Justificativa do gestor esclarece pendência
c. Análise da Equipe Técnica: Ilegal
Não há.
14.3. O quadro resumo de ocorrências e, quando for o caso, o detalhamento da norma legal e da jurisprudência para a inconsistência acima elencada encontra-se no anexo II dessa instrução. 
14.4. Encaminhamento do ato: 
14.4.1. Considerar ILEGAL e recusar registro do ato de Admissão de MARIA JOSE ALVES DE MELO do quadro de pessoal do órgão/entidade Fundação Instituto Brasileiro de Geografia e Estatística, com base nos arts. 71, inciso III, da Constituição Federal, 1º, inciso V, e 39, inciso II, da Lei 8.443/1992 e 260, § 1º, do Regimento Interno.
15. Ato: 23385/2021 - Interessado: GENILTON MARQUES DOS SANTOS - CPF: XXX.167.844-XX
15.1. Parecer do Controle Interno: considerar o ato Análise dispensada de acordo com o art. 14 da IN TCU 78-2018. Justificativa:  Análise dispensada de acordo com o art. 14 da IN TCU 78-2018
15.2. Constatação e análise: 
15.2.1. Perda de objeto 'Desligamento de admissão (nome do servidor/instituidor: GENILTON MARQUES DOS SANTOS, CPF: XXX.167.844-XX, Data de desligamento: 28/02/2018) '.
a. Justificativa do Gestor de Pessoal: Não há. Verificação efetuada no âmbito do TCU.
b. Análise do Controle Interno:  Não há. Verificação efetuada no âmbito do TCU.
c. Análise da Equipe Técnica: Perda de objeto
Verifica-se, em consulta realizada nos Sistemas deste Tribunal, que o vínculo laboral referente ao ato do presente processo já foi encerrado.  Assim, como se trata de situação que cessou os efeitos financeiros das admissões antes de sua apreciação por esta Corte, cabe a aplicação do art. 260, §5º do Regimento Interno do TCU. Segundo esse dispositivo, poderá ser considerado prejudicado, por perda de objeto, o exame dos atos de pessoal cujos efeitos financeiros tenham cessado antes de sua apreciação.
15.3. O quadro resumo de ocorrências e, quando for o caso, o detalhamento da norma legal e da jurisprudência para a inconsistência acima elencada encontra-se no anexo II dessa instrução. 
15.4. Encaminhamento do ato: 
15.4.1. Considerar prejudicado, por perda de objeto, o exame do ato de Admissão de GENILTON MARQUES DOS SANTOS, com fundamento no art. 71, inciso III, da Constituição Federal, arts. 1º, inciso V, e 39, inciso II, da Lei 8.443/1992 e art. 260, § 5º, do Regimento Interno do Tribunal de Contas da União.
16. Ato: 23395/2021 - Interessado: AILTON RODRIGUES DE AMORIM - CPF: XXX.429.034-XX
16.1. Parecer do Controle Interno: considerar o ato Análise dispensada de acordo com o art. 14 da IN TCU 78-2018. Justificativa:  Análise dispensada de acordo com o art. 14 da IN TCU 78-2018
16.2. Constatação e análise: 
16.2.1. Perda de objeto 'Desligamento de admissão (nome do servidor/instituidor: AILTON RODRIGUES DE AMORIM, CPF: XXX.429.034-XX, Data de desligamento: 28/02/2018) '.
a. Justificativa do Gestor de Pessoal: Não há. Verificação efetuada no âmbito do TCU.
b. Análise do Controle Interno:  Não há. Verificação efetuada no âmbito do TCU.
c. Análise da Equipe Técnica: Perda de objeto
Verifica-se, em consulta realizada nos Sistemas deste Tribunal, que o vínculo laboral referente ao ato do presente processo já foi encerrado.  Assim, como se trata de situação que cessou os efeitos financeiros das admissões antes de sua apreciação por esta Corte, cabe a aplicação do art. 260, §5º do Regimento Interno do TCU. Segundo esse dispositivo, poderá ser considerado prejudicado, por perda de objeto, o exame dos atos de pessoal cujos efeitos financeiros tenham cessado antes de sua apreciação.
16.3. O quadro resumo de ocorrências e, quando for o caso, o detalhamento da norma legal e da jurisprudência para a inconsistência acima elencada encontra-se no anexo II dessa instrução. 
16.4. Encaminhamento do ato:
16.4.1. Considerar prejudicado, por perda de objeto, o exame do ato de Admissão de AILTON RODRIGUES DE AMORIM, com fundamento no art. 71, inciso III, da Constituição Federal, arts. 1º, inciso V, e 39, inciso II, da Lei 8.443/1992 e art. 260, § 5º, do Regimento Interno do Tribunal de Contas da União.
17. Ato: 23398/2021 - Interessado: VANESSA PEREIRA MACEDO - CPF: XXX.433.925-XX
17.1. Parecer do Controle Interno: considerar o ato Análise dispensada de acordo com o art. 14 da IN TCU 78-2018. Justificativa:  Análise dispensada de acordo com o art. 14 da IN TCU 78-2018
17.2. Constatação e análise: 
17.2.1. Perda de objeto 'Desligamento de admissão (nome do servidor/instituidor: VANESSA PEREIRA MACEDO, CPF: XXX.433.925-XX, Data de desligamento: 31/12/2017) '.
a. Justificativa do Gestor de Pessoal: Não há. Verificação efetuada no âmbito do TCU.
b. Análise do Controle Interno:  Não há. Verificação efetuada no âmbito do TCU.
c. Análise da Equipe Técnica: Perda de objeto
Verifica-se, em consulta realizada nos Sistemas deste Tribunal, que o vínculo laboral referente ao ato do presente processo já foi encerrado.  Assim, como se trata de situação que cessou os efeitos financeiros das admissões antes de sua apreciação por esta Corte, cabe a aplicação do art. 260, §5º do Regimento Interno do TCU. Segundo esse dispositivo, poderá ser considerado prejudicado, por perda de objeto, o exame dos atos de pessoal cujos efeitos financeiros tenham cessado antes de sua apreciação.
17.3. O quadro resumo de ocorrências e, quando for o caso, o detalhamento da norma legal e da jurisprudência para a inconsistência acima elencada encontra-se no anexo II dessa instrução. 
17.4. Encaminhamento do ato:
17.4.1. Considerar prejudicado, por perda de objeto, o exame do ato de Admissão de VANESSA PEREIRA MACEDO, com fundamento no art. 71, inciso III, da Constituição Federal, arts. 1º, inciso V, e 39, inciso II, da Lei 8.443/1992 e art. 260, § 5º, do Regimento Interno do Tribunal de Contas da União.
18. Ato: 23400/2021 - Interessado: MARIA DO SOCORRO NOGUEIRA TAVEIRA - CPF: XXX.298.274-XX
18.1. Parecer do Controle Interno: considerar o ato Análise dispensada de acordo com o art. 14 da IN TCU 78-2018. Justificativa:  Análise dispensada de acordo com o art. 14 da IN TCU 78-2018
18.2. Constatação e análise: 
18.2.1. Perda de objeto 'Desligamento de admissão (nome do servidor/instituidor: MARIA DO SOCORRO NOGUEIRA TAVEIRA, CPF: XXX.298.274-XX, Data de desligamento: 28/02/2018) '.
a. Justificativa do Gestor de Pessoal: Não há. Verificação efetuada no âmbito do TCU.
b. Análise do Controle Interno:  Não há. Verificação efetuada no âmbito do TCU.
c. Análise da Equipe Técnica: Perda de objeto
Verifica-se, em consulta realizada nos Sistemas deste Tribunal, que o vínculo laboral referente ao ato do presente processo já foi encerrado.  Assim, como se trata de situação que cessou os efeitos financeiros das admissões antes de sua apreciação por esta Corte, cabe a aplicação do art. 260, §5º do Regimento Interno do TCU. Segundo esse dispositivo, poderá ser considerado prejudicado, por perda de objeto, o exame dos atos de pessoal cujos efeitos financeiros tenham cessado antes de sua apreciação.
18.3. O quadro resumo de ocorrências e, quando for o caso, o detalhamento da norma legal e da jurisprudência para a inconsistência acima elencada encontra-se no anexo II dessa instrução. 
18.4. Encaminhamento do ato:
18.4.1. Considerar prejudicado, por perda de objeto, o exame do ato de Admissão de MARIA DO SOCORRO NOGUEIRA TAVEIRA, com fundamento no art. 71, inciso III, da Constituição Federal, arts. 1º, inciso V, e 39, inciso II, da Lei 8.443/1992 e art. 260, § 5º, do Regimento Interno do Tribunal de Contas da União.
CONCLUSÃO
19. A abrangência e a profundidade das verificações levadas a efeito fundamentam convicção de que o ato 23366/2021 pode ser apreciado pela legalidade, em razão de não terem sido encontradas irregularidades no ato, de acordo com o item Exame das Constatações desta instrução.
20. A abrangência e a profundidade das verificações levadas a efeito fundamentam convicção de que o ato 23375/2021 pode ser apreciado pela ilegalidade, em razão das irregularidades apontadas no item Exame das Constatações desta instrução, que representam afronta à legislação e à jurisprudência de referência.
21. O aludido ato deu entrada neste Tribunal há menos de cinco anos, não sendo aplicável, portanto, o procedimento de contraditório e ampla defesa determinado pelo Acórdão 587/2011-TCU-Plenário.
22. A abrangência e a profundidade das verificações levadas a efeito fundamentam convicção de que os atos 23373/2021, 23372/2021, 23370/2021, 23385/2021, 23398/2021, 23400/2021, 23395/2021 e 23361/2021 podem ser prejudicados por perda de objeto, nos termos do art. 260, § 5º do Regimento Interno do TCU.
PROPOSTA DE ENCAMINHAMENTO
23. Ante o exposto, com fundamento no art. 71, inciso III, da Constituição Federal, no art. 1º, inciso V, e art. 39, incisos I e II, da Lei 8.443/1992, no art. 260 do Regimento Interno do Tribunal de Contas da União, propõe-se: 
23.1. Considerar LEGAL e conceder o registro do ato de THIAGO HENRIQUE DA SILVA MOURA.
23.2. Considerar prejudicado, por perda de objeto, o exame dos atos de Admissão de JANETE GOMES DE MOURA, ROBSON AMAURI GUEDES DOS SANTOS, AILSON AUGUSTO NOVAES, GENILTON MARQUES DOS SANTOS, VANESSA PEREIRA MACEDO, MARIA DO SOCORRO NOGUEIRA TAVEIRA, AILTON RODRIGUES DE AMORIM e DAYSE VANESSA SOARES DA SILVA, com fundamento no art. 71, inciso III, da Constituição Federal, arts. 1º, inciso V, e 39, inciso II, da Lei 8.443/1992 e art. 260, § 5º, do Regimento Interno do Tribunal de Contas da União.
23.3. Considerar ILEGAL e recusar registro do ato de Admissão de MARIA JOSE ALVES DE MELO do quadro de pessoal do órgão/entidade Fundação Instituto Brasileiro de Geografia e Estatística, com base nos arts. 71, inciso III, da Constituição Federal, 1º, inciso V, e 39, inciso II, da Lei 8.443/1992 e 260, § 1º, do Regimento Interno.'
3.	Em seu pronunciamento regimental, o Ministério Público junto a esta Casa, neste ato representado pela Procuradora-Geral Cristina Machado da Costa e Silva, manifestou divergência parcial em relação ao encaminhamento sugerido pela unidade técnica, nos seguintes termos (peça 17) :
"Versam os autos sobre processo consolidado com atos de admissão relativos a contratações temporárias realizadas pela Fundação Instituto Brasileiro de Geografia e estatística - IBGE.
2. A Secretaria de Fiscalização de Integridade de Atos e Pagamentos de Pessoal e de Benefícios Sociais - Sefip - opina pela legalidade e registro do ato de Thiago Henrique da Silva Moura (peça nº 4) . Quanto à admissão de Maria José Alves de Melo (peça nº 8) , a unidade técnica pronuncia-se pela ilegalidade, por força de inconsistências cadastrais. Por fim, propõe-se a perda de objeto dos demais atos, ante o desligamento dos empregados contratados (pareceres uniformes de peças nº s 14 e 15) .
3. Ao percorrermos os atos constantes dos presentes autos, verificamos que todas as admissões findaram com o término dos contratos temporários. Ademais, a irregularidade cadastral apontada pela Sefip no ato de Maria José Alves de Melo (atualmente Maria José Alves de Melo Santos) , além de não influenciar na apreciação da admissão de peça nº 8, não é procedente, como comprova a consulta realizada no sistema CPF, da Secretaria da Receita Federal do Brasil, anexada à peça nº 16.
4. Entendemos que a proposição mais prudente, no presente caso, é considerar a apreciação de todos os atos constantes dos presentes autos prejudicada, por perda de objeto, uma vez que houve o desligamento dos interessados, informação essa lançada pelo órgão de pessoal do IBGE em todos os formulários cadastrados no sistema e-Pessoal.
5. Por todo o exposto, com as vênias de estilo por discordar parcialmente da proposta trazida pela Sefip às peças nº s 14 e 15, esta representante do Ministério Público de Contas propõe ao Tribunal que considere prejudicada, por perda de objeto, a apreciação dos atos de admissão ora em análise, ante o desligamento dos servidores contratados temporariamente, com fundamento no artigo 260, § 5º, do Regimento Interno da Corte de Contas."
É o Relatório.

não há.

Procuradora-Geral Cristina Machado da Costa e Silva.

ATOS DE ADMISSÃO. ATOS PREJUDICADOS, EM FUNÇÃO DO EXAURIMENTO DE SEUS EFEITOS FINANCEIROS ANTES DA APRECIAÇÃO. .

ATOS DE ADMISSÃO (ADS)

Secretaria de Fiscalização de Integridade de Atos e Pagamentos de Pessoal e de Benefícios Sociais (Sefip).

Cuidam os autos de Atos de Admissões submetidos à apreciação deste Tribunal para fins de registro, nos termos do inc. III do art. 71 da Constituição Federal de 1988, atos esses cadastrados e disponibilizados ao TCU por intermédio do Sistema e-Pessoal, na forma dos arts. 2º e 4º da Instrução Normativa TCU 78/2018.
2.	Manifesto minha concordância com o posicionamento das instâncias que me precederam quanto a que os Atos de nº s 23361/2021, 23370/2021, 23372/2021, 23373/2021, 23385/2021, 23395/2021, 23398/2021 e 23400/2021 (peças 3, 5, 6, 7, 9, 10, 11 e 12, respectivamente) sejam, à luz do disposto no § 5º do art. 260 do Regimento Interno do TCU, considerados prejudicados, ante a perda de seu objeto, tendo em vista os contratos temporários em questão já se haverem encerrado.
3.	Ao mesmo tempo, com as vênias de estilo por divergir da unidade técnica, consigno alinhar-me às ponderações do MP/TCU. Com efeito, a suposta irregularidade identificada no ato nº 23375/2021 (peça 8) , atinente a uma possível inconsistência cadastral, decorre, ao que tudo indica, da adoção, pela interessada, do nome de casada (peça 16) . De todo modo, tanto no caso do referido ato, quanto naquele de nº 23366/2021 (peça 4) , é possível verificar que o término dos correspondentes contratos temporários também ocorreu antes de sua apreciação por este Tribunal (vide peça 4, p. 2, e peça 8, p. 2) , igualmente aqui configurando-se, portanto, os requisitos para que tais atos sejam considerados prejudicados, ante a perda de seu objeto.
	Em assim sendo, com as devidas vênias por divergir parcialmente do encaminhamento alvitrado pela unidade instrutiva e acolher o ajuste sugerido pelo Parquet especializado, proponho que o Tribunal adote o Acórdão que ora submeto à deliberação deste Colegiado.
TCU, Sala das Sessões, em 30 de novembro de 2021.
AUGUSTO SHERMAN CAVALCANTI 
Relator